臺灣桃園地方法院刑事判決　　　　　　　　　　　　　九十年度易字第一五九九號
　　公　訴　人　臺灣桃園地方法院檢察署檢察官
　　被　　　告　丁○○
　　選任辯護人　林榮武律師
右列被告因竊佔案件，經檢察官提起公訴（八十九年度偵字第一四五三七號），本院
判決如左：
        主  文
丁○○意圖為自己不法之利益，而竊佔他人之不動產，處有期徒刑肆月，如易科罰金
，以參佰元折算壹日。
        事  實
一、丁○○明知如附圖Ｂ所示之土地非其所有，因該地長期無人使用，竟意圖為自已
    不法之利益，於民國八十二年三月十二日後之八十二年間某日，竊佔如附圖Ｂ所
    示之土地，搭建豬寮，面積共計０‧二四八七公頃。嗣於八十九年六月二十七日
    經第三人乙○○告發，始知上情。
二、案經臺灣桃園地方法院檢察署檢察官自動檢舉偵查起訴。
        理  由
一、訊據被告丁○○對於未經土地所有權人同意，於八十二年間在如附圖Ｂ所示之土
    地上搭建豬寮之事實供承不諱，並據證人乙○○於警訊中證述屬實，且經臺灣桃
    園地方法院檢察署檢察官勘驗現場，製有勘驗筆錄附卷，此外，復有桃園縣中壢
    地政事務所九十年一月五日八九中地二法字第八五五０號函附之土地複丈成果圖
    一紙、及現場照片十一紙在卷可稽，堪認屬實。被告雖矢口否認有竊佔之犯行，
    辯稱：前揭土地，係伊父親自日據時代就在使用，後來由伊父親與伊一起使用，
    伊父親於八十二年去世後，由伊一人繼續使用，伊並沒有竊佔的意思，且縱使是
    竊佔，亦罹於追訴權時效云云。惟查：（一）坐落桃園縣中壢市○○段○○里○
    段第一九五之五地號土地，於八十二年三月十二日登記為中華民國所有，管理權
    者為財政部國有財產局；又同小段第一九四地號土地，為甲○○所有；同小段第
    一九五之二地號土地，為簡進益、吳陳素真、王簡素娥、簡素蘭、陳素秋等人共
    有乙節，有桃園縣中壢市地政事務所土地登記謄本三紙在卷可稽。（二）證人張
    維貴於本院審理時證述：「（系爭土地被告何時開始使用？）在我還是小孩的時
    候，就在使用了，當時是他的父親在種植的。」、「（被告何時開始使用？）他
    父親交給他後，他就開始使用。」、「（他父親何時交給他？）他父親七、八十
    歲沒有辦法耕作，才交給被告使用。」、「（之前被告再做何事？）他是在耕田
    。」、「（他有在做生意？）之前是在種田，那塊地（非系爭土地）被他叔叔拿
    回去，他就改做生意，是做屠宰業。」、「（作屠宰業是在養豬之前？或之後？
    ）是先作屠宰之後才養豬的。」、「（被告是在何地從事屠宰業？）中壢市的新
    明市場。」等語，被告亦供承證人所述屬實，則被告既然在中壢市的新明市場經
    營屠宰業生意，縱然系爭土地原係被告之父佔有，難謂被告與其父共同佔有，故
    系爭土地於其父去世後，佔有狀態即已終止，被告在系爭土地上搭建豬寮養豬，
    顯係另行起意竊佔。此外，復有財政部國有財產局台灣北區辦事處桃園分處函暨
    佔用國有土地使用補償金計算表一紙附卷可憑。故被告上開所辯，顯係事後卸責
    之詞，不足信憑，證人范光樓、丙○○附和其詞，亦不足採。是本件事證明確，
    被告犯行洵堪認定，應予依法論科。
二、核被告所為係犯刑法第三百二十條第二項之竊佔罪，其竊佔分屬上述中華民國、
    甲○○、簡進益等六人所有如附圖Ｂ所示之土地，為想像競合犯，應依刑法第五
    十五條之規定，從一重處斷。公訴人雖未就被告竊佔甲○○、簡進益等六人土地
    之部分犯行起訴，但檢察官就犯罪事實之一部起訴者，其效力及於全部，本院自
    得併予審判，附此敘明。爰審酌被告之犯罪動機、目的、手段，及其品性、生活
    狀況、智識程度、犯罪所生危害，及迄今尚未拆除所構築之豬寮，竊佔他人土地
    不動產之時間甚久，及犯罪後態度等一切情狀，量處如主文所示之刑，以資懲儆
    。按行為後法律有變更者，適用裁判時之法律，但裁判前之法律有利於行為人者
    ，適用最有利於行為人之法律，刑法第二條第一項定有明文。刑法第四十一條於
    本件被告犯罪後修正，並於九十年一月十二日生效，茲比較新舊刑法第四十一條
    ，以修正後之刑法第四十一條較有利於被告，故依前揭說明，應適用裁判時之法
    律即修正後之刑法第四十一條，本院自應就前揭宣告之刑諭知易科罰金之折算標
    準。
據上論斷，應依刑事訴訟法第二百九十九條第一項前段，刑法第二條第一項前段、第
三百二十條第二項、第一項、五十五條、修正後之第四十一條第一項前段，罰金罰鍰
提高標準條例第一條前段、第二條，判決如主文。
本案經檢察官崔秉君到庭執行職務。
中      華      民      國    九十一     年      一      月    十四     日
                                臺灣桃園地方法院刑事第二庭
                                      法  官  曾  正  耀
右正本證明與原本無異。
如不服本判決，應於判決送達後十日內向本院提出上訴狀( 應附繕本 )，上訴於
臺灣高等法院。
                                      書記官  文  巧  雲
中        華        民        國   九十一    年    一    月     十四    日
附錄論罪科刑依據之法條：
刑法第三百二十條
意圖為自己或第三人不法之所有，而竊取他人之動產者，為竊盜罪，處五年以下有期
徒刑、拘役或五百元以下罰金。
意圖為自己或第三人不法利益，而竊佔他人之不動產者，依前項之規定處斷。
前二項之未遂犯罰之。
